臺灣臺南地方法院民事判決　　　　　　　 96年度婚字第476號
原　　　告　甲○○
被　　　告　乙○○
上列當事人間請求離婚事件，經本院於民國96年10月30日言詞辯
論終結，判決如下：
    主      文
准原告與被告離婚。
訴訟費用新台幣肆仟元由被告負擔。
    事實及理由
一、原告起訴主張：兩造於民國89年5月22日結婚，惟婚後被告
    從未盡到作丈夫之責任，無所事事，四處遊蕩，亦未給付家
    庭生活費用，兩造已因意見不合而分居，嗣因被告染上毒品
    ，自91年間入監服刑迄今，兩造顯有難以維持婚姻之重大事
    由，爰依民法第1052條第2項訴請離婚等語。
二、被告則以：其對原告起訴狀所載無意見；又原告入監服刑前
    ，被告雖不在家，惟仍經常返家，嗣原告入監服刑後，被告
    亦有寄錢給原告；被告同意與原告離婚等語資為抗辯。
三、得心證之理由：
  （一）經查，兩造於89年5月22日結婚之事實，為被告所不爭
        執，並有原告所提戶籍謄本在卷可稽，堪信為真實。
  （二）按婚姻乃一男一女之兩性結合，以組織家庭，共同生活
        為目的。故有足以破壞共同生活或難以維持共同生活之
        情事發生，允宜許其離婚以消滅婚姻關係。74年6月3日
        修正公布之民法親屬編，就裁判離婚之原因，為應實際
        需要，參考各國立法例，增設民法第1052條第2項，明
        定有同條第1項以外重大事由，難以維持婚姻者，亦得
        請求離婚。是對於家庭生活之美滿幸福，有妨礙之情形
        ，即得認其與此之所謂難以維持婚姻之重大事由相當，
        最高法院79年度台上字第1040號裁判可資參照。又民法
        親屬編於74年修正後，於第1052條增列第2項離婚事由
        之概括規定，其目的在使夫妻請求裁判離婚之事由較富
        彈性。是夫妻間發生足使婚姻難以維持之重大事由者，
        雖不符合該條第1項所列各款情形，亦無不准依該法條
        第2項訴請離婚之理。最高法院86年度第2次民事庭會議
        決議亦可參照。
     1、查，原告主張被告婚後從未盡到作丈夫之責任，亦未給
        付家庭生活費用，嗣被告因吸食毒品，自91年11月3日
        起經執行觀察勒戒、強制戒治，嗣於停止戒治時，又因
        詐欺案件入監服刑，指揮書執畢日期為97年11月30日之
        事實，為被告所不爭執，並有台灣高等法院被告前案紀
        錄表在卷可稽，堪信為真實。
     2、核兩造因被告入監服刑分居迄今已逾5年，實與結婚之
        目的在營夫妻共同永久生活為目的之本質有違，被告復
        到庭表示同意與原告離婚等語在卷可按，堪認兩造婚姻
        之誠摯、互相扶持基礎已嚴重動搖或流失殆盡，而有足
        以破壞共同生活或難以維持共同生活之情事發生，且其
        事由亦難認應由原告負責，則原告依民法第1052條第2
        項訴請離婚，應予准許。
四、訴訟費用負擔之依據：民事訴訟法第78條、第87條第1項。
中　　華　　民　　國　　96　　年　　11　　月　　13　　日
                  家事法庭法　官　林育幟
以上為正本係照原本作成
如對本判決上訴，須於收受判決正本後20日內提出上訴狀。
中　　華　　民　　國　　96　　年　　11　　月　　13　　日
                          書記官　黃坤義
